# 特别风险

提问人：zhs7403 时间：2022-05-27 09:13:03
特别风险在认定层次，应该对应具体科目还是科目的具体认定？

回答人：chenyiwei
特别风险一般是针对重大账户的相关认定。需落实到认定层次，而不仅仅是科目或者报表项目。